# 未出资的股权投资能否确认问题

提问人：ivancheng 时间：2020-06-24 15:33:07
证监会 2017 年会计监管口径中提到“对于投资的初始确认，合同明确规定认缴出资的时间和金额，应确认一项金融负债及相应的资产”
1 、我理解这是从金融工具的角度考虑存在付款义务需要确认一项金融负债，但是对应的资产科目确认什么？长期股权投资吗，通常除金融资产外的资产都是按历史成本计量，而在投资方尚未出资，但已享有权利的情况下，是否应在报表中体现长投？
2 、有一种观点认为确认一项金融负债就是成本，只不过是递延支付。您怎么看待这种观点？在这种情况下，投资协议中是否约定出资时间就导致账面确认的长投和金融负债金额不一致，是否合理？此外金融负债按公允价值计量，实际上就是未来现金流量按实际利率折现到初始确认的时点，那么必然会导致初始确认长投小于最终实际支付对价，这是否合理？ 3 、从被投资方角度，根据相同的逻辑，应该确认一项金融负债，那贷方是否为什么？权益吗？

回答人：chenyiwei
证监会的这个表述，严格来说是存在问题的。
如果没有实缴出资，且也不就这部分尚未实缴的出资也不享有股东权利和承担股东义务的，则属于待执行合同。根据或有事项准则规定，待执行合同除非变为亏损合同，否则不确认相关资产和负债。
如果虽然没有实缴出资，但已就这部分尚未实缴的出资享有股东权利和承担股东义务的，则应根据对被投资企业有无控制、共同控制或重大影响，确认长期股权投资或者金融资产，同时确认一项负债。

提问人：研究准则 时间：2020-06-27 09:04:00
我理解着：分为两种情况进行处理：第一种情况，是未执行新金融工具准则的，应该确认其他应付款或长期应付付款，同时确认其他流程资产或其他非流动资产；第二种情况：执行新金融工具准则的，需要确认其他应付款或长期应付款，同时确认其他流动资产、其他非流动金融资产或其他非流动资产，新旧金融准则下，均不需要确认长期股权投资，因为长期股权投资不是金融工具准则规范的内容，同时，在做合并报表时根本无法抵消。

回答人：chenyiwei
这个问题和金融工具准则无关；且新旧金融工具准则对确认金融资产、负债的条件并未发生变化。

提问人：ivancheng 时间：2020-06-27 22:14:00
结合您的回复，我理解这个问题的分析思路应该是就投资方是否享有对被投资方的权利的角度分析，如果已经享有权利，则应确认一项资产，同时表明存在付款的义务，进而确认金融负债。而不是从金融工具准则角度分析是否有合同义务，进而考虑是否确认金融负债，在此基础上确认一项资产。不知我的理解是否正确？
此外，在考虑要确认资产负债时，是否会导致长期股权投资按历史成本计量，而金融负债按现值入账并按摊余成本进行后续计量。在考虑货币时间价值的情况下，这样会导致长投和金融负债初始确认金额小于最终投资额，而利息支出逐期确认，而长投的账面价值与出资金额的差额在出资当期通过权益法确认到投资收益中？如存在是否也是因为长投准则和金融工具准则核算方法的差异导致的？

回答人：chenyiwei
你的理解基本合理。